【裁判字號】    98,審智,1
【裁判日期】    980109
【裁判案由】    損害賠償等
【裁判全文】
臺灣臺北地方法院民事裁定               98年度審智字第1號
原      告  新加坡商立可人事顧問有限公司
法定代理人  甲○○
訴訟代理人  李念國律師
            許智婷律師
被      告  乙○○
            米思特有限公司
法定代理人  丙○○
上列當事人間損害賠償等事件本院裁定如下：
    主  文
本件移送智慧財產法院。
    理  由
一、按訴訟之全部或一部，法院認為無管轄權者，依原告聲請或
    依職權以裁定移送其管轄法院，民事訴訟法第28條第1項定
    有明文。復按，依專利法、商標法、著作權法、光碟管理條
    例、營業秘密法、積體電路電路布局保護法、植物品種及種
    苗法或公平交易法所保護之智慧財產權益所生之第一審及第
    二審民事訴訟事件由智慧財產法院管轄。智慧財產法院組織
    法第3條第1款定有明文。
二、原告起訴主張：伊為求職人才與企業客戶媒介訂約機會，於
    接洽成功後向企業客戶收取一定金額為報酬之公司，是企業
    客戶、求職者資料對伊而言乃屬產銷機密資料，尤具龐大之
    商業利益。被告乙○○於民國96年3月28日與伊簽有勞動合
    約書（下稱系爭合約），約定由乙○○擔任顧問一職，負責
    為企業客戶接洽合適人才，暨為求職人士媒介適當職缺，然
    乙○○於97年8月20日辭職後即進入被告米思特有限公司（
    下稱米思特公司）就職，且於米思特公司內部擔任招攬人才
    之相關職位，更利用其任職於伊公司所取得之內部客戶資料
    ，竟與伊公司之客戶直接聯繫，未經伊允許而直接提供其他
    公司上開營業秘密以擴充該公司客戶資料之行為，已違反系
    爭合約之約定；乙○○復將伊公司對外與其他企業客戶簽訂
    人事契約所撰寫之服務條款提供與米思特公司，並逕由米思
    特公司改換公司名稱為米思特公司後直接使用於其對外與其
    他企業客戶所協商簽載之契約內容；米思特公司更於寄發電
    子郵件予商界客戶時，將伊公司之網站作為連結而附於米思
    特公司之電子信件後，此一冒名行為忽略伊對於該網站製作
    所付出之人力、物力及相關智慧心血，更稀釋伊於企業、求
    職客戶內心之品牌形象，致伊受有競爭力磨損、減少投資價
    值之損害，況伊公司之商譽因米思特辜思之攀附行為足以使
    他人產生服務怠慢、人才與職缺稀少，無法即時滿足客戶所
    需之聯想，使伊商譽上受有損害，為此依契約、營業秘密法
    第11條、民法第184條第1項、著作權法第88條第1項、第3項
    、第89條、第99條及公平交易法第31條之規定請求被告為損
    害賠償，並聲明：(一)乙○○應給付原告美金10萬元，及自起
    訴狀繕本送達之翌日起至清償日止，按年息5％計算之利息
    ；(二)米思特公司應給付原告新台幣200萬元，及自起訴狀繕
    本送達之翌日起至清償日止，按年息5％計算之利息；(三)被
    告應立即停止使用服務條款、網站資源暨屬原告公司內所有
    之求才求職資料；(四)米思特公司應負擔費用，於本判決送達
    之翌日時，將本件民事最後事實審判決書主文欄，以新聞字
    體第5號登載於中國時報第1版下半頁暨求才版各1日；(五)米
    思特公司應負擔費用，將道歉啟事以長25公分、寬19公分之
    篇幅，登載於中國時報之第1版下半頁暨求才版各1日；(六)願
    供擔保，請准宣告假執行。
三、經查，本件原告係主張乙○○違反系爭合約之約定、提供他
    公司營業機密及米思特公司攀附並侵害伊公司商譽、著作權
    而提起損害賠償之民事訴訟，屬智慧財產法院管轄事件，除
    非兩造合意以普通法院為第一審管轄法院，否則應向智慧財
    產法院起訴，然綜觀本件原告起訴狀所載之事實，並未有被
    告同意原告向普通法院提起本件訴訟之陳述，原告向無管轄
    權之本院起訴，顯係違誤。爰依職權將本件移送於該管轄法
    院。
四、依前開法條，裁定如主文。
中    華    民    國    98    年    1     月    9     日
                  民事第六庭    法  官  黃柄縉
以上正本係照原本作成
如對本裁定抗告須於裁定送達後10日內向本院提出抗告狀，並繳
納抗告費新臺幣1,000元
中    華    民    國    98    年    1     月    9     日
                                書記官  蔡凱如


司法院資訊處製作；財團法人民間司法改革基金會備份。
